【裁判字號】    98,簡上,33
【裁判日期】    980324
【裁判案由】    竊盜
【裁判全文】
臺灣臺南地方法院刑事判決              98年度簡上字第33號
上  訴  人即
被      告  乙○○
上列上訴人因竊盜案件，不服本院97年度簡字第3348號中華民國
97年12月29日第一審判決（檢察官聲請案號：97年度偵字第1133
5號），提起上訴，本院管轄之第二審合議庭判決如下：
    主  文
上訴駁回。
    事實及理由
一、按被告以外之人於審判外之陳述，經當事人於審判程序同意
    作為證據，法院審酌該言詞陳述或書面陳述作成時之情況，
    認為適當者，亦得為證據，刑事訴訟法第159條之5第1項定
    有明文。查被告於本院審理時對證人丙○○、李麗雲、李聰
    明於警詢時中所為筆錄之證據能力並不爭執，且本院依卷內
    資料審酌該警詢及偵訊筆錄作成時之情況，亦認為並未有何
    違背法律或其他相關規定之情事，而應認為適當，是依刑事
    訴訟法第159條之5第1項之規定，證人丙○○、李麗雲、李
    聰明於警詢所作之筆錄，為傳聞法則之例外而具有證據能力
    ，本院自得引為判決參考之依據；至檢察官所引用之其餘供
    述及非供述證據，被告於本案言詞辯論終結前，均未爭執其
    證據能力，本院審酌各該證據均非違法蒐證取得之證據，復
    經本院於審判期日就上開證據依法進行調查、辯論，依法應
    有證據能力，先予敘明。
二、本院審理結果，認第一審簡易判決認事、用法及量刑均無不
    當，應予維持，並引用第一審簡易判決書及檢察官聲請簡易
    處刑書記載之事實、證據及理由（如附件）。
三、原審以上訴人即被告罪證明確，依刑事訴訟法第449條第1項
    前段、第454條第2項，刑法第320條第1項、第41條第1項、
    第51條第6款，刑法施行法第1條之1之規定，量處如原判決
    主文所示之刑，本院經核原判決認事用法，並無不合，量刑
    亦稱妥適。上訴人即被告之上訴意旨略以：被告因竊盜案件
    ，被判處拘役40日，因被告上有祖母及母親須被告照顧，另
    被告好不容易有一份計趟論酬司機工作（載送學生上下課）
    ，如因被告無知犯錯被關，不但工作將被解雇，祖母及母親
    將無人照顧，家中經濟將更為困頓，被告實無能力負擔易科
    罰金，否則不會將唯一女兒再交予前妻照顧，故特提出上訴
    ，准予被告以勞代役，讓被告能保有工作及照顧家人，被告
    往後絕不再犯，希望法院給予被告自新機會云云。經查，本
    件被告自警詢、偵查中及本院審理時均坦承犯行，亦核與證
    人丙○○、李麗雲、李聰明3人於警詢所陳述相符（分見警
    卷及偵查卷第6頁），並有臺南縣警察局麻豆分局扣押物品
    目錄表、責付保管書各1份及地磅單4紙、現場照片8張在警
    詢卷可稽，足認被告乙○○確有竊盜之犯行，要足認定；而
    原判決亦已依刑法第57條之規定，就被告所犯本案之一切情
    狀為妥適量刑，並就被告所犯4次竊盜犯行，依刑法第51條
    第6款規定，定應執行刑，原審判決並無違誤；上訴人即被
    告之上訴意旨並未具體指摘原判決有何違法或不當之情形，
    上訴理由僅請求以勞代役折抵刑期，並陳述被告尚有親人須
    照顧、被告家庭經濟因素，請求法院給予自新機會云云，自
    於法不合，上訴人就此部分之指摘，核無可採。是以，上訴
    人以上述理由提起上訴，為無理由，應予駁回。
據上論斷，應依刑事訴訟法第455條之1第1項、第3項、第368條
、第373條，判決如主文。
本案經檢察官甲○○到庭執行職務。
中    華    民    國    98    年    3    月    24    日
                  刑事第八庭    審判長法  官  洪士傑
                                      法  官  許蕙蘭
                                      法  官  陳杰正
以上正本證明與原本無異。
不得上訴。
                                      書記官  曾郁芳
中    華    民    國    98    年    3     月    27    日


司法院資訊處製作；財團法人民間司法改革基金會備份。
